臺灣士林地方法院民事裁定
110年度抗字第260號
抗  告  人  邱振祥  
相  對  人  賴月娥  
            陳顥    
上列當事人間本票裁定事件，抗告人對於中華民國110 年10 月1
3日本院110 年度司票字第9256號裁定提起抗告，本院裁定如下
：
    主 文
抗告駁回。
抗告費用新臺幣1,000元由抗告人負擔。
    理  由
一、按票據法第124條準用同法第95條規定，本票雖有免除作成
    拒絕證書之記載，執票人仍應於所定期限內為付款之提示。
    如未踐行付款之提示，依同法第124條準用第85條第1項規定
    ，其行使追索權之形式要件即未具備，不得聲請裁定准就本
    票票款為強制執行。又所謂付款提示，係票據之執票人向付
    款人提出票據請求付款之謂。
二、抗告人於原審聲請意旨：伊執有相對人賴月娥、陳顥於民國
    110年7月26日共同簽發票面金額新臺幣（下同）600萬元、
    未載到期日、免除作成拒絕證書之本票乙紙（票號：NO4261
    30，下稱系爭本票），伊於同年9月17日向相對人寄發律師
    函（下稱系爭律師函）為付款之提示，未獲付款，聲請裁定
    准許強制執行等語。經原裁定以寄發律師函非屬付款提示，
    抗告人不具備行使追索權之要件，駁回其聲請。
三、抗告意旨略以：相對人長期向伊借款，兩造係於110年7月26
    日結算借款債務，相對人同意以600萬元作為借款債務總金
    額，並共同簽發系爭本票，交由伊收執，伊於當日取得系爭
    本票占有之同時，即當場向相對人提示並聲明票據之權利，
    因相對人均無履行債務誠意，伊始於同年9月17日再發系爭
    律師函為催告。原裁定誤認伊無為付款提示而駁回伊之聲請
    ，顯有違誤，爰依法提起抗告，請求廢棄原裁定等語。
四、經查，抗告人原自陳以系爭律師函為付款提示，經原裁定駁
    回後，始改主張於取得系爭本票當日即為付款提示，自應就
    其更改後之主張事實為相當之證明（民事訴訟法第279條第3
    項規定意旨參照），以使本院形式審查信其為大致為真實。
    惟核抗告人係提出兩造間部分對話紀錄內容為證，主張兩造
    係基於借款之原因關係，於110年7月26日結算借款債務金額
    ，相對人並同時簽發系爭本票交由抗告人收執等情，則衡諸
    民間消費借貸常情，系爭本票似係為擔保借款債務方而簽發
    ，加以系爭本票並未記載到期日，且抗告人嗣後猶以系爭律
    師函催告相對人清償，則不無可能在催告未清償後，始有提
    示系爭本票以為追索可言，抗告人主張其於系爭本票110年7
    月26日發票同時即請求相對人清償票款，有違常理，難令本
    院信其為真實。
五、綜上，抗告人就系爭本票聲請強制執行前，未現實出示票據
    原本向相對人為提示及請求付款之表示，欠缺行使追索權所
    必須具備之要件，抗告人所為聲請於法未合，不應准許。原
    裁定駁回抗告人之聲請，並無不合，抗告意旨指摘原裁定不
    當，求予廢棄，為無理由，應予駁回。
六、爰裁定如主文。
中　　華　　民　　國　　110 　年　　11　　月　　30　　日
                 民事第四庭   法  官  劉家昆　　　　　
以上正本係照原本作成。
如不服本裁定，僅得於收受本裁定正本送達後10日內，以適用法
規顯有錯誤為理由，向本院提出再抗告狀（須按他造當事人之人
數附繕本及繳納再抗告裁判費新臺幣1,000 元）。再抗告時應提
出委任律師或具有律師資格之人之委任狀；委任有律師資格者，
另應附具律師資格證書及釋明委任人與受任人間有民事訴訟法第
466 條之1 第1 項但書或第2 項所定關係之釋明文書影本。
中　　華　　民　　國　　110 　年　　11　　月　　30　　日
                              書記官  黃湘美